最高法院刑事裁定　　　　　　　　　　　　　　　　八十六年度台抗字第二八○號
　　抗告人　甲○○
右抗告人因背信案件，不服台灣高等法院中華民國八十六年三月二十五日暫行發還扣
押物之裁定（八十六年度聲字第二六四號），提起抗告，本院裁定如左：
    主  文
抗告駁回。
    理  由
按扣押物因所有人、持有人或保管人之請求，得命其負保管之責，暫行發還，刑事訴
訟法第一百四十二條第二項定有明文。本件原裁定以如原裁定附表一所示之永利證券
股份有限公司股票為台火股份有限公司所有；如原裁定附表二、三所示之台火股份有
限公司股票為台火股份有限公司職工福利委員會所有，因而准台火股份有限公司及台
火股份有限公司職工福利委員會之請求，依上開規定（原裁定誤載為第一百四十六條
第二項）裁定，不待案件終結，分別由台火股份有限公司、台火股份有限公司職工福
利委員會負保管之責，暫行發還，經核於法並無不合。抗告意旨略以：(一)本件刑事案
件尚未終結，扣押物不應暫行發還，由台火股份有限公司、台火股份有限公司職工福
利委員會負保管之責。(二)永利證券股份有限公司股票已由李祖壽、李泰祺父子同意作
為抗告人幫李氏父子奪取台火股份有限公司經營權之對價，不應發還台火股份有限公
司。(三)抗告人仍為台火股份有限公司職工福利委員會主任委員，徐仁昇應非合法之主
任委員，上開台火股份有限公司股票不應發還徐仁昇云云。然查：(一)刑事訴訟法第一
百四十二條第二項之發還扣押物，係於案件未終結時暫行發還，由扣押物所有人、持
有人或保管人負保管之責。抗告人謂本件刑事案件尚未終結，扣押物不得發還，尚有
誤會。(二)上開扣押之永利證券股份有限公司股票，其所有人係台火股份有限公司；扣
押之台火股份有限公司股票，其所有人為台火股份有限公司職工福利委員會，有永利
證券股份有限公司所具持股證明，台火股份有限公司持有永利證券股份有限公司股票
明細表、台火股份有限公司出具之持有股份證明書，台火股份有限公司職工福利委員
會持有該公司股票明細表附卷足憑。原法院係裁定將上開台火股份有限公司股票暫行
發還所有人台火股份有限公司職工福利委員會，負保管之責，而非發還徐仁昇個人保
管，抗告意旨謂原法院裁定將上開台火股份有限公司股票發還徐仁昇云云，容有誤會
。至徐仁昇是否為合法之台火股份有限公司職工福利委員會主任委員，如抗告人有爭
執，應另謀途徑解決，與本件無涉。再上開永利證券股份有限公司股票所有人為台火
股份有限公司，已如前述，如抗告人主張該股票已由李祖壽、李泰祺父子交由其作為
酬庸之對價，亦應另循其他途徑解決。抗告意旨指摘原裁定不當，非有理由，應予駁
回。
據上論結，應依刑事訴訟法第四百十二條，裁定如主文。
中      華      民      國    八十六    年      八      月      七      日
                              最高法院刑事第五庭
                                  審判長法官  陳  錫  奎
                                        法官  洪  清  江
                                        法官  李  璋  鵬
                                        法官  吳  昆  仁
                                        法官  劉  介  民
      右正本證明與原本無異
                                              書  記  官
中      華      民      國    八十六    年      八      月     十一     日
